臺灣臺北地方法院刑事判決　　　　　　　　　　　　九十二年度訴字第一九五二號
　　公　訴　人　臺灣臺北地方法院檢察署檢察官
　　被　　　告　甲○○
　　　　　　　　丙○○
　　　　　　　　丁○○
　　　　　　　　乙○○
右列被告因違反
），被告為有罪之陳述，本院裁定依簡式審判程序審理，判決如左：
    主  文
甲○○、丙○○共同行使變造國民身分證以供申請
期徒刑肆月，如易科罰金，均以參佰元折算壹日；丙○○緩刑參年。黏貼在變造乙○○國民身分證及退伍令與中華民國普通
。
丁○○、乙○○共同將國民身分證交付他人，以供冒名申請
，如易科罰金，均以參佰元折算壹日；均緩刑參年。
    事  實
一、丙○○原為大陸地區人民，於民國八十二年十月五日與台灣地區人民鄭仁溪結婚
    ，並於九十一年三月十三日取得台灣地區之
    吳禎修，於八十五年四月十八日經鄭仁溪收養為養子，並改姓為鄭（下稱戊○○
    ，其所涉
    關係。戊○○於九十二年三月間以探親名義進入台灣地區，為取得我國
    丙○○、甲○○共同基於行使變造國民身分證以供申請
    、乙○○則共同基於將國民身分證交付他人以供冒名申請
    丙○○委託甲○○為戊○○申辦
    振元亦將自己之國民
    永堂為戊○○冒名申請
    付新台幣（下同）五萬元予丁○○，丁○○則給付三萬元予乙○○；甲○○旋將
    乙○○之國民
    照片一張黏貼於中華民國普通
    振元姓名於該申請書上（此部分不成立偽造私文書罪，詳如後述），再於九十二
    年三月二十七日，持上開變造之國民
    理廖應組，於同年四月一日持向位於台北市中正區之外交部領事事務局辦理中華
    民國
    理之正確性及外交部領事事務局核發
    發現而報警處理，並於同年四月八日下午四時四十五分許，在台北市○○○路、
    民生東路口為警查獲甲○○，且扣得黏貼戊○○照片之變造乙○○國民
    退伍令各一枚與中華民國普通
二、案經內政部警政署航空警察局移送台灣台北地方法院檢察署檢察官偵查起訴，本
    院裁定依簡式審判程序審理。
    理  由
一、右揭事實，業據被告甲○○、丙○○、丁○○、乙○○於本院審理時坦承不諱，
    並經證人廖應組於警訊時證述明確，且有內政部警政署刑事警察局鑑驗通知書一
    份附卷可稽，及黏貼戊○○照片之變造乙○○國民
    民國普通
    明確，被告四人犯行均堪認定。
二、核被告甲○○、丙○○所為行使變造國民身分證以供申請
    例第二十三條第二項（起訴書漏載法條）、第一項之罪，其二人行使變造退伍令
    部分，係犯刑法第二百十六條、第二百十二條（起訴書漏載法條）之罪；被告丁○○、乙○○所為，係犯同條例第二十三條第三項之罪。被告甲○○、丙○○與
    同案被告戊○○間，及被告丁○○與乙○○間，分別有犯意聯絡及行為分擔，均
    為共同正犯。被告甲○○、丙○○變造國民
    使之高度行為所吸收，均不另論罪。又被告甲○○、丙○○利用不知情之廖應組
    代為申辦
    罪名，為想像競合犯，依刑法第五十五條規定，應從重之
    二項、第一項之罪處斷。爰審酌被告甲○○、丙○○與同案被告戊○○分別曾為
    姻親及為母子關係，及被告四人犯罪之動機、目的、手段、生活狀況、智識程度
    、犯罪所生之損害及犯罪後均能坦承犯行，顯有悔意之態度等一切情狀，分別量
    處如主文所示之刑，並均諭知易科罰金之折算標準。被告丙○○、丁○○、乙○○未曾受有期徒刑以上刑之宣告，有台灣高等法院被告全國前案紀錄表一份附卷
    可按，其等因一時失慮，偶罹刑典，經此偵審教訓後，應知警惕而無再犯之虞，
    本院因認暫不執行其三人之刑為當，爰均併予宣告緩刑參年，以啟自新。黏貼在
    變造乙○○國民身分證及退伍令與中華民國普通
    張，為共犯戊○○所有供其與被告甲○○、丙○○犯罪所用之物，均依法沒收之
    。
三、公訴意旨另認：被告甲○○、丙○○、丁○○、乙○○及同案被告戊○○共同基
    於偽造文書之犯意聯絡，將戊○○之照片黏貼於中華民國普通
    寫不實之個人資料於該申請書之各欄位上，並偽簽乙○○之署名於該申請書之背
    面申請人簽名之欄位上，持該申請書以行使；因認被告四人尚涉犯刑法第二百十
    六條、第二百十條（起訴書漏載法條）行使偽造私文書罪嫌。惟按上述法條所稱
    之偽造，係指形式上無製作權而冒名製作，且實質上內容虛偽者，本案被告所製
    作之申請書內容雖有不實，惟名義人即被告乙○○係提供國民
    請
    同意，是被告甲○○就該申請書，形式上並非無製作權而冒名製作，尚與偽造私
    文書之構成要件有間，原應為無罪之諭知，惟公訴意旨認此部分與前開有罪部分
    有裁判上一罪關係，爰不另為無罪之諭知，附此敘明。
據上論斷，應依刑事訴訟法第二百七十三條之一第一項、第二百九十九條第一項前段
，
第二百十六條、第二百十條、第五十五條、第四十一條第一項前段、第七十四條第一
款、第三十八條第一項第二款，罰金罰鍰提高標準條例第一條前段、第二條，判決如
主文。
本案經檢察官蔡宏展到庭執行職務。
中　　　華　　　民　　　國　　九十三　　年　　　五　　　月　　　七　　　日
                                　　臺灣臺北地方法院刑事第七庭
                                      　法　官  蕭清清
如不服本判決，應於判決送達後十日內，向本院提出上訴狀。
右正本證明與原本無異。
                                      　書記官  劉麗英
中　　　華　　　民　　　國　　九十三　　年　　　五　　　月　　　十　　　日
附錄本案論罪科刑法條全文
護照條例第二十三條
偽造、變造國民身分證以供申請護照，足以生損害於公眾或他人者，處五年以下有期
徒刑、拘役或科或併科新臺幣五十萬元以下之罰金。
行使前項文書者，亦同。
將國民身分證交付他人或謊報遺失，以供冒名申請護照者，處五年以下有期徒刑、拘
役或科或併科新臺幣十萬元以下之罰金。
前項冒用名義者，亦同。
受託申請護照，明知第一項至第四項事實或偽造、變造或冒用之照片，仍代申請者，
處五年以下有期徒刑、拘役或科或併科新臺幣十萬元以下之罰金。
刑法第二百十六條
行使第二百十條至第二百十五條之文書者，依偽造、變造文書或登載不實事項或使登
載不實事項之規定處斷。
刑法第二百十二條
偽造、變造護照、旅券、免許證、特許證及關於品行、能力服務或其他相類之證書、
介紹書，足以生損害於公眾或他人者，處一年以下有期徒刑、拘役或三百元以下罰金
。
